# 同一控制下A和B两家全资子公司进行吸收合并，吸收方如何编制抵消分录

提问人：377455242 时间：2017-12-21 15:23:56
A/B公司同属C公司100%控股，本期 10 月母公司要求A公司对B公司进行无偿吸收合并，企业的账务处理为将B公司资产和负债账面金额直接相加，净资产转入资本公积，如下： 借：股本 10,000,000.00 盈余公积 573,591.41 未分配利润 4,885,278.97贷：资本公积 15,458,870.38 但在编制合并报表时，我们将吸收合并日调整至本期 1 月 1 日，我们编制了期初抵消分录： 借：股本10,000,000.00 专项储备 29,009.15 盈余公积 573,591.41 未分配利润 4,859,578.95 贷：资本公积15,462,179.51 借：投资收益 488,795.14 年初未分配利润 4,419,663.32 贷：盈余公积 48,879.51 年末未分配利润 4,859,578.95 请问这样是否正确？求大神解答

回答人：chenyiwei
如果A和B都是母公司设立的，且自设立以来一直是母公司全资持有，则A的期初抵销分录只需将B的净资产各项目与A的对应项目相加（其中B的实收资本与A的资本公积相加，B的盈余公积与A的未分配利润相加），并正常抵销内部交易和内部往来即可。

提问人：377455242 时间：2017-12-22 09:25:56
但是这样做的话就和企业做账有些矛盾了额，陈版主

回答人：chenyiwei
应该不矛盾的。你认为哪里有矛盾？

提问人：377455242 时间：2017-12-23 11:28:37
因为预审的时候，我们已经要求企业将净资产账面价值全部转入资本公积中，现在我们抵消的时候不这么做，不就自相矛盾了吗

回答人：chenyiwei
个别宝宝全部转入资本公积没问题。但合并报表层如果不体现留存收益，则无法体现出两者一贯延续下来的控制关系。这实际上就是留存收益的恢复。